【裁判字號】    92,上易,1633
【裁判日期】    920813
【裁判案由】    竊盜
【裁判全文】
臺灣高等法院刑事判決                        九十二年度上易字第一六三三號
    上  訴  人  臺灣板橋地方法院檢察署檢察官
    被      告  甲○○
右上訴人因被告竊盜案件，不服臺灣板橋地方法院，九十二年度易字第一二八○號，
中華九十二年五月八日第一審判決（起訴案號：臺灣板橋地方法院檢察署九十二年度
偵字第六九○一號）提起上訴，本院判決如左：
    主  文
原判決撤銷。
甲○○連續竊盜，處有期徒刑參月，如易科罰金，以參佰元折算壹日。
    事  實
一、甲○○基於意圖為自己不法所有之概括犯意先於民國（下同）九十二年三月十日
    中午十二時四十分許，在台北縣淡水鎮○○街八十九號之「縣聯社購物中心」內
    竊取玉山清香高樑酒五瓶，得手後藏置於大衣內，旋為當時為「縣聯社購物中心
    」副店長之洪如益查獲並通知同事報警處理。復於九十二年三月三十一日下午一
    時三十三分許，在乙○○所經營位於臺北縣新莊市○○路六一二之一號超商店內
    ，竊取店內之高梁酒四瓶，得手後藏置於外套內並欲走出店門外時，在門口處為
    乙○○發覺上前攔阻，甲○○旋即逃跑，在新莊市○○路六六九號前為警查獲。
二、案經臺北縣警察局新莊分局分別報請臺灣板橋地方法院檢察署檢察官偵查起訴及
    臺灣士林地方法院檢察署移送併案審理（併案審理之案號：臺灣士林地方法院檢
    察署九十二年度偵字第三七五○號）。
    理  由
一、右揭事實迭據被告甲○○於警訊及偵審時坦承不諱（偵字第六九○一號卷第四頁
    反面、第十七頁反面、原審卷第三十二頁、偵字第三七五○號卷第九頁正、反面
    ），核與被害人乙○○、證人洪如益於警訊、偵查時指述失竊之情節相符（偵字
    第六九○一號卷第五頁反面、偵字第三七五○號卷第十二頁至第十三頁、第三十
    三頁至第三十四頁），並有贓物認領保管單二紙在卷可稽（偵字第六九○一號卷
    第十一頁、偵字第三七五○號卷第十六頁），足認被告甲○○之自白與事實相符
    。本件事證明確，被告之犯行足堪認定。
二、核被告所為，係犯刑法第三百二十條第一項之竊盜罪。被告前後二次竊盜犯行，
    時間緊接，所犯構成要件相同之罪名，顯係基於概括犯意反覆為之，為連續犯，
    應論以一罪，並加重其刑。檢察官移送併案即被告於九十二年三月十日中午十二
    時四十分許，在台北縣淡水鎮○○街八十九號之「縣聯社購物中心」內竊取玉山
    清香高樑酒五瓶部分（台灣士林地方法院檢察署九十二年度偵字第三七五○號）
    ，雖未經起訴，惟與公訴人起訴部分有連續犯裁判上一罪之關係，為起訴效力所
    及，應併予審理。
三、原審以被告罪證明確，據以論科，固非無見。惟查：被告尚有於九十二年三月十
    日中午十二時四十分許，在台北縣淡水鎮○○街八十九號之「縣聯社購物中心」
    內竊取玉山清香高樑酒五瓶部分之犯行，原審就該部分連續竊盜行為未及審酌，
    尚有未洽。檢察官上訴意旨以被告尚有九十二年三月十日十時至同日十二時四十
    分許，連續二次在台北縣淡水鎮○○街八十九號之「縣聯社購物中心」內竊取玉
    山清香高樑酒五瓶部分之犯行，惟查：被告甲○○於九十二年三月十日於上址僅
    有一次於中午十二時四十分許竊取玉山清香高樑酒五瓶竊盜之犯行，有被告於警
    訊之自白及證人洪如益於警訊、偵查之證詞附卷足稽（偵字第三七五○號卷第九
    頁正、反面、偵字第三七五○號卷第十二頁至第十三頁、第三十三頁至第三十四
    頁），堪認被告於此部分僅有一次竊盜之犯行，檢察官認被告甲○○此部分有連
    續二次竊盜之犯行，尚有誤會。然檢察官上訴意旨以被告尚有九十二年三月十日
    中午十二時四十分許，在台北縣淡水鎮○○街八十九號之「縣聯社購物中心」內
    竊取玉山清香高樑酒五瓶部分之犯行，原審未論以連續犯尚有未當等語提起上訴
    ，為有理由，自應由本院撤銷並予以改判。爰審酌被告之素行狀況、犯罪動機、
    手段、目的、所生危害及犯罪後態度等一切情狀，量處如主文第二項所示之刑，
    並諭知易科罰金之折算標準，以資懲儆。
四、被告經合法傳喚無正當理由不到，爰不待其陳述逕行判決。
據上論斷，應依刑事訴訟法第三百六十九條第一項前段、第三百六十四條、第三百七
十一條、第二百九十九條第一項前段，刑法第五十六條、第三百二十條第一項、第四
十一條第一項前段，罰金罰鍰提高標準條例第一條前段、第二條，判決如主文。
本案經檢察官吳慎志到庭執行職務。
中      華      民      國    九十二    年      八      月     十三     日
                              臺灣高等法院刑事第十九庭
                                  審判長法  官  許  國  宏
                                        法  官  林  勤  純
                                        法  官  洪  光  燦
右正本證明與原本無異。
不得上訴。
                                        書記官  陳  玉  嬋
中      華      民      國    九十二    年      八      月     十四     日
附錄：本案論罪科刑法條全文
刑法第三百二十條
意圖為自己或第三人不法之所有，而竊取他人之動產者，為竊盜罪，處五年以下有期
徒刑、拘役或五百元以下罰金。
意圖為自己或第三人不法之利益，而竊佔他人之不動產者，依前項之規定處斷。
前二項之未遂犯罰之。


司法院資訊處製作；財團法人民間司法改革基金會備份。
